【裁判字號】    99,交聲,581
【裁判日期】    990427
【裁判案由】    違反道路交通管理處罰條例聲明異議
【裁判全文】
臺灣臺北地方法院交通事件裁定         99年度交聲字第581號
原處分機關  臺北市交通事件裁決所
異  議  人
即受處分人  甲○○
上列異議人即受處分人因違反道路交通管理處罰條例案件，對於
臺北市交通事件裁決所民國 99年4月13日所為之處分（原處分案
號：北市裁罰字第裁22-A00000000號），聲明異議，本院裁定如
下：
    主  文
異議駁回。
    理  由
一、異議意旨略以：異議人於民國 99年2月23日22時11分，駕駛
    車號 CZ-3512自用一般小客車，在臺北市○○路、昌吉街口
    向北方向，行經有燈光號誌管制之路段，因有闖紅燈之違規
    事實，經臺北市政府警察局大同分局交通分隊員警依違反道
    路交通管理處罰條例第 53條第1項規定逕行舉發，再經原處
    分機關裁處罰鍰新臺幣（下同）2,700 元，並依同條例第63
    條第1項第3款記違規點數 3點。惟異議人當時係想要左轉，
    但被電腦自動測照第 1張照片後即將車子停止，由於欲回正
    已側之車身，致電腦自動測照第 2張時車速仍有時速12公里
    ，異議人並未將汽車開過去，此由當時車輛係在煞車狀態可
    證，異議人實無闖紅燈之違規行為，因認原處分不當云云。
二、查異議人 99年4月13日聲明異議狀固載：「請求之事項：99
    年3月30日發文北市警同分交字第09930446100號函文之處分
    ，應予撤銷」（見99年度交聲字第581號本院卷第4頁）等語
    ，惟異議人係於 99年4月13日收受臺北市交通事件裁決所99
    年 4月13日北市裁罰字第裁22-A00000000號違反道路交通管
    理事件裁決書，此有前開裁決書及送達證書各 1紙在卷可稽
    （見前揭本院卷第6、7頁），是異議人真意乃係對臺北市交
    通事件裁決所上揭處分聲明異議，其前開「請求之事項」欄
    所載上述內容應屬誤植，復未逾20日法定期限，故本件異議
    人之聲明異議，程序上即屬適法，先予敘明。
三、按車輛面對圓形紅燈表示禁止通行，不得超越停止線或進入
    路口；汽車行駛至交岔路口，其行進、轉彎應遵守燈光號誌
    ，道路交通標誌標線號誌設置規則第 206條第5款第1目及道
    路交通安全規則第102條第1項前段，分別定有明文。次按汽
    車駕駛人，行經有燈光號誌管制之交岔路口闖紅燈者，處1,
    800元以上5,400元以下罰鍰，並記違規點數 3點，道路交通
    管理處罰條例第53條第1項、第 63條第1項第3款，亦分別載
    有明文。又違反道路交通管理處罰條例第 53條第1項規定，
    小型車於期限內繳納或到案聽候裁決者，統一裁罰基準為處
    罰鍰 2,700元，違反道路交通管理事件統一裁罰基準表併定
    有明文，附此敘明。
四、經查，異議人甲○○固坦承於 99年2月23日22時11分，駕駛
    車號 CZ-3512自用一般小客車，行經臺北市○○路、昌吉街
    口向北方向，復不爭執事發現場係有燈光號誌管制之路段，
    且其駕駛上開車輛通過時，燈號已轉為紅燈，然辯稱雖當時
    燈號為紅燈，但其係要左轉，於經電腦自動測照第 1張照片
    後即將車子停止，並欲回正已側之車身，導致電腦自動測照
    第2張時車速仍有時速 12公里，實則應無闖紅燈之違規行為
    云云。茲依卷附現場採證照片2張（見前揭本院卷第5頁）觀
    之，本件係車號 CZ-3512自用一般小客車行駛於有繪設路口
    範圍之臺北市○○路、昌吉街口向北方向直行快車道上，在
    路口號誌已轉換紅燈後第17秒時，並未依燈號指示在停止線
    前暫停，於前開自小客車前車輪壓觸停止線前之感應電圈仍
    繼續向前行駛，由電腦自動測照第 2張（車輛時速12公里）
    ，此有臺北市政府警察局大同分局 99年3月30日北市警同分
    交字第09930446100號書函附卷可稽（見前揭本院卷第10 頁
    ），並有臺北市政府警察局99年3月5日北市警交大字第A000
    00000 號舉發違反道路交通管理事件通知單、臺北市交通事
    件裁決所99年4月13日北市裁罰字第裁 22-A00000000號違反
    道路交通管理事件裁決書各 1紙存卷可佐。又異議人上開自
    小客車事發時係行駛於非得左轉之直行快車道上，且未使用
    左轉方向燈，足證異議人辯稱其當時係要左轉，故無闖紅燈
    等云云，與事實不符，殊難採信，異議人確有於前揭時地駕
    駛上開車輛，行經有燈光號誌管制之交岔路口闖紅燈之違規
    行為，洵堪認定。準此，原裁決機關即臺北市交通事件裁決
    所據而引用道路交通管理處罰條例第53條第1項及第63條第1
    項第3款（原裁決書漏載「第3款」）之規定裁處異議人罰鍰
    2,700元，並記違規點數3點，於法即無不當，本件異議人之
    異議為無理由，應予駁回。
五、據上論斷，應依道路交通案件處理辦法第19條，裁定如主文
    。
中    華    民    國    99    年    4     月    27    日
                  交通法庭    法  官  詹慶堂
上正本證明與原本無異。
如不服本裁定，應於裁定送達後5日內向本院提出抗告狀。
                              書記官  蔡易霖
中    華    民    國    99    年    4     月    27    日

司法院資訊處製作；財團法人民間司法改革基金會備份。
